臺灣臺中地方法院刑事判決　　　　　　 96年度交易字第533號
公　訴　人　臺灣臺中地方法院檢察署檢察官
被　　　告　甲○○
上列被告因公共危險案件，經檢察官提起公訴（96年度偵字第
12945號），本院判決如下：
    主  文
甲○○服用酒類，不能安全駕駛動力交通工具而駕駛，處有期徒
刑參月，如易科罰金，以新臺幣壹仟元折算壹日。
    事  實
一、甲○○於民國96年5月11日18時許，在台中市○○路某卡拉
    OK店內飲用威士忌酒類6、7杯後，已達不能安全駕駛動力交
    通工具之程度，竟仍於翌（12）日凌晨零時許，騎乘駛車牌
    號碼INV-400號重型機車準備返回住處。嗣於12日凌晨1時10
    分許，行經台中市○村路○○○路口，因車行不穩且違規行
    駛，為警攔查，並對甲○○施以測試呼氣酒精濃度，發現其
    呼氣酒精濃度達每公升0. 57毫克，始查悉上情。
二、案經台中市警察局第一分局報請台灣台中地方法院檢察署檢
    察官偵查起訴。
    理  由
一、按除簡式審判程序、簡易程序及刑事訴訟法第376條第1款、
    第2款所列之罪之案件外，第一審應行合議審判，刑事訴訟
    法第284條之1修正條文定有明文。本件被告甲○○所犯係屬
    刑事訴訟法第376條第1款所列之最重本刑3年以下有期徒刑
    之罪，依法獨任進行審理程序，合先敘明。
二、訊據被告甲○○固坦承於上開時、地飲酒後騎乘機車為警查
    獲之事實，惟矢口否認有何公共危險犯行，辯稱為警查獲當
    時神智清醒，並無酒醉情事云云。惟查；
  (1)被告確有於上開時、地飲用威士忌酒類後騎乘機車返家途中
    因行車搖擺不穩、未依燈號行駛而為警查獲，經員警對其實
    施酒精濃度測試，測得其呼氣所含酒精濃度值為每公升0.57
    毫克等情，業據被告於警詢及偵查中供承不諱，復有酒精濃
    度測試單、刑法第185條之3之查獲後測試觀察職務報告及台
    中市警察局第一分局公益派出所汽機車駕駛人酒後生理協調
    平衡檢測紀錄卡附卷可稽。
  (2)被告固以其並未酒醉云云置辯，然按汽車駕駛人飲用酒類後
    其呼氣所含酒精濃度超過每公升0.25毫克者，不得駕車，道
    路交通安全規則第114條第2款定有明文。被告前於95年間，
    因酒後駕車之公共危險案件，經台灣台中地方法院檢察署以
    95年度偵字第1520號為緩起訴處分，甫於96年5月3日緩起訴
    期滿，此有台灣高等法院被告前案紀錄表在卷可稽，其對於
    飲酒後呼氣所含酒精濃度超過每公升0.25毫克者，不得駕車
    ；呼氣所含酒精濃度超過每公升0.55毫克者，除交通違規外
    ，更有刑事責任等情，自難委為不知。又按刑法第185條之3
    服用酒類不能安全駕駛而駕駛之公共危險罪，其立法目的乃
    在藉抽象危險犯之構成要件，以嚇阻酒後駕車危害道路交通
    安全，故其構成要件係以「抽象危險犯」為前提，不以發生
    具體危險為必要，同時參考德國、美國之認定標準，對於酒
    精濃度呼氣已達每公升0.55毫克或血液濃度達0.11％以上，
    肇事率為一般正常人之10倍，認已達「不能安全駕駛」之標
    準，此有法務部於88年5月10日邀集交通部、行政院衛生署
    、內政部警政署、中央警察大學等單位相關人員召開之研商
    訂定刑法第185條之3服用毒品、麻醉藥品、酒類或其他相類
    之物，不能安全駕駛交通工具之認定標準會議結論在卷可參
    。本件被告經警施測其呼氣酒精濃度為每公升0.57毫克，顯
    已超過上開標準。復參酌被告為警查獲時所製作之酒後生理
    協調平衡檢測紀錄卡同心圓測試，圖形一部份線條扭曲，已
    足認被告因酒後注意力、反應力、感知能力、駕駛能力均降
    低，已達不能安全駕駛動力交通工具之程度。是本件事證至
    臻明確，被告犯行洵堪認定。
三、核被告所為，係犯刑法第185條之3之服用酒類違背安全駕駛
    罪。爰審酌被告前於95年間，因酒醉駕車案件，經台灣台中
    地方法院檢察署以95年度偵字第1520號為緩起訴處分，竟再
    度於飲用烈酒後不適宜駕駛動力交通工具之情況下騎車上路
    ，無視廣大用路民眾之生命、身體安全，殊屬非是，惟幸未
    造成實際損害等一切情狀，量處如主文所示之刑，並諭知易
    科罰金之折算標準，以資懲儆。
據上論斷，應依刑事訴訟法第299條第1項前段、第284條之1，刑
法第185條之3、第41條第1項前段，刑法施行法第1條之1，判決
如主文。
本案經檢察官乙○○到庭執行職務。
中　　華　　民　　國　　96　　年　　7 　　月　　31　　日
                         台灣台中地方法院刑事第二庭
                                 法  官  陳姵君
上正本證明與原本無異。
如不服本判決，應於送達後10日內向本院提出上訴狀（須附繕本
），上訴於臺灣高等法院臺中分院。
        　　　　　　　　　　     書記官　莊金屏
中　　華　　民　　國　　96　　年　　7　　 月　　31　　日
【附錄論罪科刑法條】
中華民國刑法第185條之3
服用毒品、麻醉藥品、酒類或其他相類之物，不能安全駕駛動力
交通工具而駕駛者，處1年以下有期徒刑、拘役或3萬元以下罰金
。
